臺灣臺北地方法院刑事判決　　　　　　100年度交易字第523號
公　訴　人　臺灣臺北地方法院檢察署檢察官
被　　　告　吳清標
上列被告因公共危險等案件，經檢察官提起公訴（臺灣臺北地
方法院檢察署100 年度偵字第10501號），本院判決如下：
    主  文
吳清標犯不能安全駕駛動力交通工具而駕駛罪，處有期徒刑月
，如易科罰金，以新台幣壹仟元折算壹日。又犯業務過失傷害罪
，處有期徒刑肆月，如易科罰金，以新台幣壹仟元折算壹日。應
執行有期徒刑陸月，如易科罰金，以新台幣壹仟元折算壹日。
    事  實
一、吳清標為營業小客車司機，係從事駕駛業務之人，其於民國
    100 年4 月30日晚間8 時20分許，在臺北市○○區○○街某
    小吃攤飲用啤酒等酒類後，已達無法安全駕駛車輛之程度，
    且應注意飲酒後吐氣所含酒精成份超過每公升0.25毫克不得
    駕車之規定，以避免發生危險，而依當時狀況並無不能注意
    之情形，竟疏未注意，而於結束飲酒後未待體內酒精成分退
    卻，即自該處駕駛車牌號碼620-B2號營業用小客車欲返家以
    結束當日營業，而沿臺北市中正區○○○路南側慢車道外側
    車道由西往東行駛，於同日晚間9 時40分許，行經臺北市○
    ○○路2 號前方時，因其酒後判斷及反應能力均顯然低於平
    時，而不勝酒力失控將車輛自道路衝上該處人行道，致以車
    頭右前方及右照後鏡撞及適行經該處之行人陳冠樺、吳璇
    ，致陳冠樺受有左手肘擦傷、右膝右足擦傷、右大腿、右小
    腿挫傷等傷害，吳璇則受有左手肘、左手腕擦傷、雙膝擦
    傷挫傷等傷害。嗣吳清標停留於現場，於警員到場處理時，
    坦承係其駕車肇事，對於業務過失傷害犯行自首而接受裁判
    ，另經警員對吳清標實施酒精濃度測試，測得其呼氣之酒精
    濃度為每公升1.21毫克，而查知上情。
二、案經陳冠樺、吳璇訴由臺北市政府警察局中正第二分局報
    告臺灣臺北地方法院檢察署檢察官偵查起訴。
    理  由
一、訊據被告吳清標對上開酒後駕車及業務過失傷害之犯罪事實
    俱坦承不諱，核與告訴人陳冠樺、吳璇於警詢中之證述相
    符，並有陳冠樺、吳璇之臺北市立聯合醫院和平院區診斷
    證明書各1 紙、道路交通事故現場圖、道路交通事故調查報
    告表、酒精濃度檢測單、刑法第185 條之3 案件測試觀察紀
    錄表、車損及現場相片等附卷可稽。查被告為警查獲而測試
    呼氣之酒精濃度達每公升1.21毫克，且又肇事，顯然已達不
    能安全駕駛之程度。而陳冠樺、吳璇均係因被告酒醉失控
    將車駛上人行道之違規行為撞擊，致分別受有上揭傷害，陳
    冠樺、吳璇二人之傷害與被告違反酒後不得駕駛此行車規
    定之過失行為間，顯有相當之因果關係。是被告酒後駕車之
    公共危險犯行與過失傷害犯行，事證明確，洵堪認定，應依
    法論科。
二、核被告所為，係犯刑法第185 條之3 之不能安全駕駛動力交
    通工具而駕駛罪及同法第284 條第2 項之業務過失傷害罪。
    被告係以一過失行為同時傷害陳冠樺、吳璇，係一行為觸
    犯二過失傷害罪，此部分應依刑法第55條規定，從一重論以
    一過失傷害罪。又所犯之不能安全駕駛動力交通工具而駕駛
    罪與過失傷害罪間，犯意各別，行為互殊，應分論併罰。按
    汽車駕駛人，無駕駛執照駕車、酒醉駕車、吸食毒品或迷幻
    藥駕車、行駛人行道或行經行人穿越道不依規定讓行人優先
    通行，因而致人受傷或死亡，依法應負刑事責任者，加重其
    刑至二分之一，道路交通管理處罰條例第86條第1項 定有明
    文。被告酒醉駕駛營業小客車，因不勝酒力失控撞擊陳冠樺
    、吳璇成傷，其既應負上述刑法業務過失傷害罪之刑事責
    任，自應依道路交通管理處罰條例第86條第1 項規定就其所
    犯業務過失傷害罪部分加重其刑。另被告於本件車禍肇事後
    ，在偵查機關尚不知何人為犯罪嫌疑人時，停留於現場，並
    於員警前往現場處理時，當場承認為肇事人，此有自首情形
    紀錄表在卷足憑（見偵查卷第56頁），參以被告事後並未逃
    避本案偵查、審理之事實，就其所犯業務過失傷害罪部分，
    應認合於自首之要件，爰依刑法第62條前段之規定減輕其刑
    ，並先加重後減輕之。至被告酒醉駕車部分，依卷附刑法第
    185 條之3 案件測試觀察紀錄表之記載，查獲原因為「交通
    事故發現」，尚非因被告自首而查獲，足見警員業已發覺其
    服用酒類不能安全駕駛而駕駛之行為後，被告始就上開犯行
    自白，故就此部分之犯行，被告尚無成立自首可言，附此敘
    明。爰審酌被告明知酒精對人之意識能力具有不良影響，酒
    後行車對一般往來之公眾及駕駛人自身皆具有高度危險性，
    竟貿然於酒後駕車，致其他用路人生命、財產安全於不顧，
    過失程度非輕，且致二名被害人分別受有上揭傷害，所生損
    害非輕，犯後雖坦承犯行，然未與被害人達成和解，亦始終
    未賠償被害人損害，不能認確有悔意，負審酌其職業、學歷
    、家庭及生活狀況、素行等一切情狀，就其所犯二罪分別量
    處如主文所示之刑及易科罰金之折算標準，並定其應執行刑
    及易科罰金之折算標準，以資懲儆。
三、據上論斷，應依刑事訴訟法第299 條第1 項前段，刑法第18
    5 條之3 、第284 條第2 項、第55條、第62條前段、第51條
    第5 款、第41條第1 項前段，道路交通管理處罰條例第86條
    第1 項，刑法施行法第1 條之1 ，判決如主文。
中    華    民    國   100    年    8     月    31    日
                  刑事第十九庭  法  官  紀凱峰
上正本證明與原本無異。
如不服本判決應於收受送達後10日內向本院提出上訴書狀，並應
敘述具體理由；其未敘述上訴理由者，應於上訴期間屆滿後20日
內向本院補提理由書（均須按他造當事人之人數附繕本）「切勿
逕送上級法院」。告訴人或被害人如對於本判決不服者，應具備
理由請求檢察官上訴，其上訴期間之計算係以檢察官收受判決正
本之日期為準。
                                書記官  桑子樑
中    華    民    國   100    年    8     月    31    日